【裁判字號】    94,訴緝,46
【裁判日期】    950123
【裁判案由】    毒品危害防制條例
【裁判全文】
臺灣基隆地方法院刑事判決              94年度訴緝字第46號
公  訴  人  臺灣基隆地方法院檢察署檢察官
被      告  乙○○
                    （
上列被告因毒品危害防制條例案件，經檢察官提起公訴（93年度
毒偵緝字第11號）及移送併案審理（93年度毒偵字第141號），
被告就被訴事實為有罪之陳述，經本院合議庭裁定由受命法官獨
任以簡式審判程序進行審理，並判決如下：
    主  文
乙○○連續施用第一級毒品，累犯，處有期徒刑捌月，扣案之第
一級毒品海洛因合計淨重參點零玖公克（不含包裝袋）均沒收銷
燬之，裝置上開第一級毒品海洛因之包裝袋肆個均沒收；又連續
施用第二級毒品，累犯，處有期徒刑陸月，扣案之第二級毒品安
非他命毛重參點參公克（不含包裝袋）均沒收銷燬之，吸食器壹
組及裝置上開第二級毒品安非他命之包裝袋參個均沒收。應執行
有期徒刑壹年，扣案之第一級毒品海洛因合計淨重參點零玖公克
（不含包裝袋）、第二級毒品安非他命毛重參點參公克（不含包
裝袋）均沒收銷燬之，裝置上開第一級毒品海洛因之包裝袋肆個
、吸食器壹組及裝置上開第二級毒品安非他命之包裝袋參個均沒
收。
    事  實
一、乙○○前因違反麻醉藥品管理條例案件，經臺灣高等法院、
    本院先後判處有期徒刑1年、7月確定，2件接續執行，於民
    國87年12月9日假釋，於88年8月11日假釋期滿，未經撤銷假
    釋其未執行之刑以已執行論而執行完畢，復因施用第二級毒
    品安非他命案件，經觀察、勒戒後，認無繼續施用毒品之傾
    向，業經臺灣基隆地方法院檢察署檢察官於90年1月31日以
    90年度毒偵字第197號為不起訴處分確定，於90年2月6日釋
    放。詎乙○○仍不知悔放，復基於概括之犯意，自91年1月
    31日起（起訴書記載自91年1月31日11時41分許採尿前回溯1
    日、4日內起），至93年1月12日止（起訴書記載為至93年1
    月12日下午3時30分許採尿前回溯1日、4日內止），連續在
    基隆市○○街468之3號8樓、基隆市○○路電動玩具店等地
    （起訴書記載為在不詳地點）分別施用第一級毒品海洛因、
    第二級毒品甲基安非他命，各約5、6天不等施用1次，迨為
    警於91年1月31日上午10時許依毒品危害防制條例第25條規
    定強制通知其至警局採尿並送驗查獲；再為警於91年5月30
    日上午3時35分許，在基隆市○○區○○路129號南榮電子遊
    戲場經盤檢查獲，並現場扣得渠所有之第一級毒品海洛因1
    包（淨重1.69公克），其所有供施用第1級毒品海洛因用裝
    置上開毒品之包裝袋1個；另為警於93年1月12日下午3時30
    分許，在基隆市○○街468之3號8樓居所，持本院搜索票在
    上址實施搜索查獲乙○○、林秀鳳（另案偵辦中），並扣得
    第一級毒品海洛因3包（淨重1.4公克），其所有供施用第1
    級毒品海洛因用裝置上開第一級毒品之包裝袋3個，第二級
    毒品安非他命3包（毛重3.3公克），其所有供施用第2級毒
    品安非他命用之吸食器1組及裝置上開第二級毒品之包裝袋
    3個。乙○○因通緝到案，經依本院以91年度毒聲字第361號
    裁定送臺灣基隆看守所附設觀察勒戒處所觀察、勒戒後，認
    有繼續施用毒品之傾向。
二、案經基隆市警察局第三分局、第一分局報告臺灣基隆地方法
    院檢察署檢察官偵查起訴。又案經臺北市政府警察局內湖分
    局移送臺灣基隆地方法院檢察署檢察官移送併案審理。
    理  由
壹、程序事項
    本件被告乙○○所犯者非為死刑、無期徒刑、最輕本刑為3
    年以上有期徒刑之罪或高等法院管轄第一審案件，其於準備
    程序進行中，先就被訴事實為有罪之陳述，經告知其簡式審
    判程序之旨，並聽取公訴人、被告之意見後，本院合議庭業
    已依刑事訴訟法第273條之1第1 項之規定，裁定由受命法官
    獨任以簡式審判程序進行本案之審理。
貳、實體事項
一、證據名稱：
    (一)被告於本院準備程序及審判時之自白。
    (二)扣案之第一級海洛因1包（淨重1.69公克），被告所有供
      施用第1級毒品海洛因用裝置上開毒品之包裝袋1個；第一
      級毒品海洛因3包（淨重1.4公克），其所有供施用第1 級
      毒品海洛因用裝置上開第一級毒品之包裝袋3 個，第二級
      毒品安非他命3包（毛重3.3公克）公克），其所有供施用
      第2級毒品安非他命用之吸食器1組及裝置上開第二級毒品
      之包裝袋3個。
    (三)臺灣檢驗科技股份有限公司出具之91年2月25日CＺ0000000
      0000號濫用藥物尿液檢驗報告（結果呈嗎啡陽性反應、甲
      基安非他命之陽性反應）、基隆市衛生局出具之基衛檢字
      第07053號檢驗成績書（結果呈甲基安非他命之陽性反應
      ）、臺灣尖端先進生技醫藥股份有限公司濫用藥物檢驗報
      告（結果呈嗎啡陽性反應、甲基安非他命之陽性反應）、
      、衛生署立基隆醫院尿液檢驗單、列管毒品人口尿液檢體
      採集送驗紀錄表、法務部調查局90年6月12日調科壹字第
      3200001305號（送驗白粉1包含海洛因成分，淨重1.69公
      克）、93年2月16日調科壹字第320 001928號（送驗白粉3
      包含海洛因成分，淨重1.4公克）鑑定通知書、臺北市政
      府警察局內湖分局查獲涉嫌毒品危害防制條例案件、毒品
      初步鑑驗報告單、照片、不起訴處分書、刑案資料查註紀
      錄表、臺灣高等法院被告前案紀錄表、臺灣基隆看守所附
      設觀察勒戒處所93年1月29日基所戒字第0930800059號函
      送之有無繼續施用毒品傾向證明書。
二、論罪科刑之理由：
    (一)按連續數行為而犯同一之罪名者，以一罪論，刑法第56條
      定有明文。則當連續犯罪之際，遇法律有變更時，其一部
      涉及舊法，一部涉及新法者，即應依最後行為時之法律處
      斷（最高法院89年度臺上字第784號、89年度臺上字第596
      8號判決意旨參照）。查毒品危害防制條例雖於92年6月6
      日修正、同年7月9日公布，並於93年1月9日施行，然本案
      被告最後一次施用毒品之時間係在93年1月12日，已在新
      法實施以後，自無庸適用修正後毒品危害防制條例第35條
      之規定為新、舊法比較，而應適用修正後之毒品危害防制
      條例為論罪科刑之依據，合先敘明。
    (二)核被告所為，係犯毒品危害防制條例第10條第1項、第2項
      之施用第一級毒品罪、施用第二級毒品罪。被告持有第一
      級毒品海洛因、第二級毒品安非他命係供施用，其持有第
      一級毒品海洛因、第二級毒品安非他命之低度行為，應為
      施用第一級毒品、施用第二級毒品之高度行為所吸收，均
      不另論罪。被告先後多次施用第一級毒品海洛因、多次施
      用第二級安非他命之犯行，均時間緊接，所犯構成要件相
      同，顯係基於概括犯意為之，均為連續犯，應依刑法第56
      條各論以1施用第一級毒品罪、1施用第二級毒品罪，並均
      加重其刑。被告前曾受如事實欄所載有期徒刑之執行完畢
      ，於5 年內再犯本件有期徒刑以上之罪，為累犯，應依法
      遞加重其刑。被告所犯上開2 罪，犯意各別，行為互殊，
      應予分論併罰。移送併案審理係就被告於93年1月11日施
      用第一級毒品海洛因、施用第二級毒品安非他命之事實移
      送併案審理，惟此部分已在本案起訴範圍內，已由本院審
      理，在此敘明。爰審酌被告曾接受過觀察勒戒、不起訴處
      分後仍犯施用毒品罪、其施用毒品期間、次數及被告於本
      院審判時坦承犯行等一切情狀，分別量處如主文所示之刑
      ，並定其應執行刑，以示儆懲。扣案之第一級毒品海洛因
      合計淨重3.09公克（不含包裝袋）、第二級毒品安非他命
      毛重3.3公克（不含包裝袋），為查獲之毒品，均應依毒
      品危害防制條例第18條第1項前段之規定宣告沒收銷燬之
      ，裝置上開第一級毒品海洛因之包裝袋4個、吸食器1組及
      裝置上開第二級毒品安非他命之包裝袋3個，分別為被告
      所有供施用第一級毒品海洛因、施用第二級毒品安非他命
      所用之物，業據被告於本院審判時供明在卷，均依刑法第
      38條第1項第2款之規定宣告沒收。
四、應適用之法律：
    刑事訴訟法第299條第1項前段、第273條之1第1項、第284條
    之1、第310條之2、第454條第1項，毒品危害防制條例第10
    條第1項、第2項、第23條第2項、第18條第1項前段，刑法第
    11條、第56條、第47條、第51條第5款、第38條第1項第2款
    。
本案經檢察官甲○○到庭執行職務。
中    華    民    國    95    年    1     月    23    日
                  刑事第四庭法  官  鄭景文
以上正本證明與原本無異。
對於本件判決如有不服，應於收受送達後10日內，向本院提出上
訴書狀，上訴於臺灣高等法院，並按他造當事人之人數附具繕本
。
中    華    民    國    95    年    1     月    23    日
                            書記官  劉珍珍
附錄論罪科刑依據之法條：
毒品危害防制條例第10條第1項、第2項：
    施用第一級毒品者，處6月以上5年以下有期徒刑。
    施用第二級毒品者，處3年以下有期徒刑。


司法院資訊處製作；財團法人民間司法改革基金會備份。
